臺灣桃園地方法院小額民事判決
111年度桃保險小字第220號
原      告  旺旺友聯產物保險股份有限公司

法定代理人  劉自明  
訴訟代理人  陳君儀  
被      告  邱建樺  
訴訟代理人  邱聰慶  

上列當事人間請求損害賠償事件，本院於中華民國111 年8 月3 
日言詞辯論終結，判決如下：
    主    文
被告應給付原告新臺幣陸仟參佰參拾柒元，及自民國一百一十一
年三月五日起至清償日止，按週年利率百分之五計算之利息。
原告其餘之訴駁回。
訴訟費用新臺幣壹仟元由被告負擔新臺幣壹佰捌拾捌元，餘由原
告負擔。
本判決原告勝訴部分得假執行。
    理由要領
一、原告主張：
　　被告於民國109 年3月17日14時58分許，駕駛車號0000-00號
    自小客車，行經桃園市桃園區青溪三路小檜溪停車場時，與
    原告承保、訴外人余厚德駕駛其所有之車牌號碼000-0000號
    自用小客車（下稱系爭車輛）發生擦撞，致系爭車輛受損，
    維修費用新臺幣（下同）2 萬3,154 元，原告已依保險契約
    悉數理賠，爰依侵權行為及保險代位之法律關係，提起本件
    訴訟，並聲明：被告應給付原告2 萬3,154 元，及自起訴狀
    繕本送達翌日起至清償日止，按週年利率5 ％計算之利息。
二、被告則以：
　　原告提出的照片均是保險公司修復的照片，除第五頁有其他
    車車色車漆，其餘受損照片均無其他車色車漆，被告當時是
    撞到系爭車輛前葉子板的前方，前葉子板應該各負一半等語
    ，資為抗辯。並聲明：原告之訴駁回。
三、得心證之理由：
　㈠按「當事人主張有利於己之事實者，就其事實有舉證之責任
    。但法律別有規定，或依其情形顯失公平者，不在此限。」
    、「當事人主張之事實，經他造於準備書狀內或言詞辯論時
    或在受命法官、受託法官前自認者，無庸舉證」，民事訴訟
    法第277 條、第279條第1項分別定有明文。又「惟按民法第
    184 條之一般侵權行為雖應由受害人就不法性、可責性及因
    果關係為舉證，然同法第191條之2規定：汽車、機車或其他
    非依軌道行駛之動力車輛，在使用中加損害於他人者，駕駛
    人應賠償因此所生之損害。但於防止損害之發生，已盡相當
    之注意者，不在此限，係將主觀要件之舉證責任倒置，轉由
    加害人就其無故意、過失負舉證責任。是兩車均為行駛中非
    依軌道行駛之動力車輛，被害人請求損害賠償時，關於其受
    有損害，係由對方車輛於行進中所造成，並兩者間有因果關
    係，仍應由其負舉證責任，僅無須證明對方有故意或過失而
    已。」（最高法院108年度台上字第2459號判決參照）。
　㈡本件原告主張之事實，原告主張被告駕車不慎致系爭車輛受
    損，致其支出修車費用2 萬3,154 元，除被告自認應負賠償
    之前葉子板的一半修復費用外（見本院卷第34頁反面），既
    為被告所否認，自應由原告就此負舉證責任。然原告就此固
    據其提出系爭車輛車損照片、汽車險理賠計算書、東星汽車
    貿易有限公司桃園分公司出具之估價單及統一發票、桃園市
    政府警察局道路交通事故當事人登記聯單等為證（見本院卷
    第4 至12頁），然上開證據僅能證明兩車確發生碰撞之事實
    ，然無法證明實際碰撞時狀況，而系爭車輛是否因此受有損
    害，該損害是否為被告所導致等情，實難僅憑上開證據加以
    認定。再依本院依職權向桃園市政府警察局桃園分局調閱系
    爭事故案卷，經該局回覆本院之員警職務報告略以：「職擔
    任於桃園分局青溪派出所警員，於109年03月17日接獲民眾
    報案，稱於桃園區青溪三路小檜溪停車場有車禍，到場經調
    閱監現發現確實為兩自小客車5191-M7號及BCF-5769號發生
    擦撞，經警方協助在場BCF-5769號車主返回勤務單位報案並
    開立車禍事故聯單，事後警方返回勤務處所即以電话通知 5
    191-M7號車邱建樺，邱建樺於電訪中消極不配合不願意前來
    本所了解當時事發經過」等語（見本院卷第18頁），依上開
    資料至多僅能證明兩造有發生事故，至於系爭車輛是否因此
    受損，且受損是否為被告駕車不慎行為所導致，仍乏證據相
    佐。此外，原告復未能提出其他證據舉證以實其說，故原告
    其餘主張，要無可採。
　㈢復按物被毀損時，被害人除得依民法第196 條請求賠償外，
    並不排除民法第213 條至第215 條之適用。依民法第196 條
    請求賠償物被毀損所減少之價額，得以修復費用為估定之標
    準，但以必要者為限（例如：修理材料以新品換舊品，應予
    折舊）。查系爭車輛前葉子板之修復費用估價為14,732 元
    （工資6,365元、零件8,367 元），此有東星汽車貿易有限
    公司出具之估價單在卷可稽（見本院卷第48、49頁）。而依
    行政院財政部發布之「固定資產耐用年數表」規定，汽車如
    非屬運輸業用客車、貨車，其耐用年數為5 年，並依同部訂
    定之「固定資產折舊率表」規定，耐用年數5 年依定率遞減
    法之折舊率為千分之369 ，其最後1 年之折舊額，加歷年折
    舊累計額，其總和不得超過該資產成本原額10分之9 。查系
    爭車輛係於108 年8 月出廠，有系爭車輛行車執照在卷為憑
    （見本院卷第6 頁)，至本件事故發生之109 年3 月17日，
    系爭車輛之實際使用年數為8個月，故原告就零件部分得請
    求之金額應以6,309元為限【8,367元－（8,367×0.369×8/12)
    ＝6,309】，加計工資6,365元，共計12,674元，被告則同意
    負擔前葉子板的一半修復費用（見本院卷第34頁反面），故
    原告請求被告給付6,337元（12,674元÷2＝6,337元)，即屬有
    據。
四、綜上所述，原告依侵權行為及保險代位法律關係，請求被告
    給付6,337元，及自起訴狀繕本送達（見本院卷第15頁）之
    翌日即111 年3 月5 日起至清償日止，按週年利率5%計算之
    利息，為有理由，應予准許。逾此範圍之請求，為無理由，
    應予駁回。
五、本件係依民事訴訟法第436 條之8 第1 項適用小額訴訟程序
    所為之判決，依同法第436 條之20之規定，法院為被告敗訴
    之判決時，應依職權宣告假執行。
六、本件事證已臻明確，兩造其餘攻擊防禦方法，核與判決結果
    不生影響，爰不逐一論述。
七、訴訟費用負擔之依據：民事訴訟法第79條。並依同法第436 
    條之19第1 項規定，確定訴訟費用1,000 元由被告負擔188
    元，餘由原告負擔。
　　
中    華    民    國   111    年    8     月    25    日
                  桃園簡易庭  法  官  汪智陽
以上正本係照原本作成。
如不服本判決，應於送達後20日內，向本院提出上訴狀並表明上
訴理由，如於本判決宣示後送達前提起上訴者，應於判決送達後
20日內補提上訴理由書（須附繕本）。
如委任律師提起上訴者，應一併繳納上訴審裁判費。
中    華    民    國   111    年    8     月    25    日
                              書記官  陳家蓁

附錄：
一、民事訴訟法第436條之24第2項：
    對於小額程序之第一審裁判上訴或抗告，非以其違背法令為
    理由，不得為之。
二、民事訴訟法第436條之25：
    上訴狀內應記載上訴理由，表明下列各款事項：
    ㈠原判決所違背之法令及其具體內容。
    ㈡依訴訟資料可認為原判決有違背法令之具體事實。
三、民事訴訟法第471條第1項：（依同法第436條之32第2項規定
    於小額事件之上訴程序準用之）
    上訴狀內未表明上訴理由者，上訴人應於提起上訴後20日內
    ，提出理由書於原第二審法院；未提出者，毌庸命其補正，
    由原第二審法院以裁定駁回之。